# 同一控制合并（特殊 6 ）

提问人：tony868lamy 时间：2010-02-25 18:58:41
:handshake当年合并进来的子公司（同一控制下），在当期期末又发生转让出售！ 可否简化不视同最初形成控制处理？

回答人：chenyiwei
回复 楼主 tony868lamy 的帖子要搞清楚全面的背景信息： 1 、这一进一出是一开始就安排好的，还是买进来之后由于情况发生变化（例如整合失败、企业经营战略发生变化等原先无法合理预见的情况）而出售？ 2 、持有控股股权期间的时间长短？该子公司在该期间的经营成果和财务状况对集团整体的重要性程度？ 3 、持有控股股权期间，是否实际对该子公司的财务和经营政策可行使决定权？

回答人：chenyiwei
回复 藤椅 tony868lamy 的帖子“一进一出是一开始就安排好的”：是否一开始就同时定好了转入价和转出价（转出价与预计转出时标的企业的经营状况和净资产状况无关，也就是你公司最终获取的经济利益与该标的企业的经营状况和净资产无关？），以及转出、转入交易的时间也是最初就已确定好的？

回答人：chenyiwei
回复 地板 tony868lamy 的帖子还是没有完全看懂，最好能详细地把背景说一下，谢谢。